# 陈版请进：金融期货会计浮动盈亏是否需要会计处理？

提问人：kingsen307 时间：2016-01-25 10:15:03
客户采用每日结算制度，即每日对持有期货进行结算，结算资金直接汇入客户保证金账户 请问是否可以视同客户先行平仓进行会计处理 ，即浮盈亏资金直接计入投资收益

回答人：chenyiwei
可参考《瑞华研究 2010 ～ 2014 汇编》中的以下案例：
问题4-1-3（不满足套期保值准则规定条件的期货买卖业务） 问题： 不满足套期保值准则规定条件的期货买卖业务如何进行账务处理？ 背景： A公司于 2011 年 4 月开始在期货公司开立期货交易账户，从事期货买卖交易。在套期开始时，A公司没有对套期关系进行正式指定，也未准备关于套期关系、风险管理目标和套期策略的正式书面文件，对套期预期是否高度有效也未进行评价。 交易所为了有利于风险控制，每日进行结算。每日交易结束后，按照全部持仓计算应冻结的保证金款。并根据当日结算价，计算当日持仓的全部盈亏，当日持仓盈亏进行实际的资金划转，盈亏金额划入或划出投资者资金账户。 解答： A公司持有的期货合约属于衍生工具。
运用套期会计方法需满足《企业会计准则第 24 号――套期保值》第十七条规定的各项条件。在本案例中，由于没有严格的套期关系指定和符合要求的文档，因此A公司从事的期货交易不满足运用套期快计方法的条件，公司的期货买卖纯属投机行为。在此情况下，A公司持有的期货合约构成了一项交易性金融资产或交易性金融负债，应按照《企业会计准则第 22 号――金融工具确认和计量》
的规定进行账务处理（但鉴于采用“逐日结算”的制度，因此期末“交易性金融资产／负债”应无余额）。 但应注意：根据“背景”部分中描述的交易所规则，“每日交易结束后，交易所按照客户全部持仓计算应冻结的保证金款，并根据当日结算价，计算客户当日持仓的全部盈亏，当日持仓盈亏进行实际的资金划转，盈亏金额划入或划出投资者资金账户”，则该部分盈亏实质上是已实现的盈亏，不属于持仓浮动盈亏，因为该部分盈亏会直接导致其他货币资金账户金额的增减变动，故此时的会计分录应为：借/贷：投资收益，贷/借：其他货币资金（注意：在逐日结算制度下，可不通过“交易性金融资产”、“交易性金融负债”和“公允价值变动损益”科目核算）。
同时，企业应把保证金中被冻结的部分和可自由使用（包括收回）的部分分别核算，并将期末被冻结的保证金作为所有权受到限制的资产，在附注中作出相应披露。在现金流量表中，期末被冻结（因而不能随时不受限制地用于支付用途）的保证金不能作为“现金”。

提问人：kingsen307 时间：2016-01-26 13:23:47
感谢陈BAN 的回复 如若在投资收益下核算每日盈亏 那么涉及到跨期的损益 如何纳税？

回答人：chenyiwei
抱歉，对此问题没有研究，建议咨询有相关实务经验的税务专业人士。

提问人：我爱新视野 时间：2017-01-13 22:38:01
请教陈版，期货交易和股票交易是否都属于”逐日结算”的制度？老师为什么说期货公司在逐日结算制度下，可不需通过“交易性金融资产”、“交易性金融负债”和“公允价值变动损益”科目核算？

回答人：chenyiwei
期货交易属于逐日结算，股票交易不是。期货交易每日的浮动盈亏都直接调整交易保证金，体现在交易保证金的增减变动，所以称为“逐日结算”。

提问人：我爱新视野 时间：2017-01-14 12:49:04
老师可不可以这样认为，资产负债表日期货公司账面不会出现“交易性金融资产”、“交易性金融负债”核算，否则，核算就不正确？

回答人：chenyiwei
可以这样理解。因为交易性金融资产／负债在每日交易结束时已被结算。

提问人：ns86420 时间：2017-01-15 13:49:29
老师可不可以这样认为，资产负债表日期货公司账面不会出现“交易性金融资产”、“交易性金融负债”核算，否则，核算就不正确？ 点评 chenyiwei 可以这样理解。因为交易性金融资产／负债在每日交易结束时已被结算。 老师，期货公司交易的期货品种在资产负债表日没有交割，但是在资产负债表日有浮动盈亏，这样就会保证金产生了影响，但不至于资产负债表日期货公司账面的“交易性金融资产”或“交易性金融负债”栏金额是 0 吧？老师如何理解这个事项？我不太明白，还望指教！

回答人：chenyiwei
这里的前提是采用“逐日结算”方式，浮动盈亏的变动直接体现在交易结束后保证金的变动中。请注意这个前提。如果没有这个前提，则交易性金融资产／负债仍会有余额，即浮动盈亏金额。

提问人：ns86420 时间：2017-01-16 09:20:01
老师我查找了相关资料，期货交易属于逐日结算，对于期货公司自营部分，则在资产负债表日“交易性金融资产”、或“交易性金融负债科目余额应当为 0 ，若发现单位这二个科目余额不为 0 ，,则单位账务就是错误，现在可以这样说吧？没有存在特殊的情况了吧？老师！

回答人：chenyiwei
我理解一般是这样。建议你再和被审计单位确认具体的交易和结算流程，关键是要核实期末保证金的余额。如果保证金而余额因为浮动盈亏而相应变动，则交易性金融资产／负债期末就无余额。

提问人：吴大炮 时间：2017-02-27 14:24:00
陈老师，那么如果采用逐笔对冲方法的，保证金就不会浮动变化？逐笔对冲结算和逐日盯市结算有特定的划分方法吗，还是企业可以任意选择一种

回答人：chenyiwei
结算方法取决于期货交易场所的结算业务规则，企业不能任意选择。